【裁判字號】    97,交聲,99
【裁判日期】    971021
【裁判案由】    違反道路交通管理處罰條例聲明異議
【裁判全文】
臺灣新竹地方法院交通事件裁定          97年度交聲字第99號
原處分機關    交通部公路總局新竹區監理所新竹市監理站
異  議  人    甲○○
即受處分人
上列異議人因違反道路交通管理處罰條例案件，對於交通部公路
總局新竹區監理所新竹市監理站中華民國97年3 月13日所為之竹
監新三字第裁51-E00000000號違反道路交通管理事件裁決處分，
聲明異議，本院裁定如下：
       主  文
異議駁回。
        理  由
一、按異議人，不服第8 條主管機關所為之處罰，得於接到裁決
    書之翌日起20日內，向管轄地方法院聲明異議，又交通法庭
    認為聲明異議無理由者，應以裁定駁回之，道路交通管理處
    罰條例第87條第1 項、道路交通案件處理辦法第19條分別定
    有明文。次按，汽車駕駛人飲用酒類或其他類似物後其吐氣
    所含酒精濃度超過每公升0.25毫克者，不得駕車，道路交通
    安全規則第114條第2款亦定有明文；又汽車駕駛人，駕駛汽
    車經測試檢定酒精濃度超過規定標準者，處新臺幣（下同）
    15,000元以上60,000元以下罰鍰，並當場移置保管其車輛及
    吊扣其駕駛執照1年；再汽車駕駛人，有第35條第1項規定之
    情形者，應接受道路交通安全講習，道路交通管理處罰條例
    第35條第1項第1款、第24條第1項第2款分別定有明文。
二、原處分意旨略以：聲明異議人即受處分人甲○○於民國97年
    1月22日18時40分許，駕駛車牌號碼GZN-980號重型機車，行
    經新竹市○○街與林森路口，因酒後駕車（酒測值每公升0.
    42毫克），經新竹市警察局第二分局東門派出所警員乙○○
    以異議人違反道路交通管理處罰條例第35條第1項第1款規定
    ，填掣竹市警交字第E00000000 號違反道路交通管理事件通
    知單予以舉發。嗣異議人向原處分機關交通部公路總局新竹
    區監理所新竹市監理站提出陳述，由原處分機關函請原舉發
    單位即新竹市警察局第二分局調查，仍認其有前揭違規行為
    ，而依道路交通管理處罰條例第35條第1項第1款規定，於97
    年3 月13日以竹監新三字第裁51-E00000000號違反道路交通
    管理事件裁決書裁處異議人罰鍰31,500元，並吊扣駕駛執照
    1 年，且依同條例第24條第1項第2款施以道路交通安全講習
    。
三、異議人聲明異議意旨略以：異議人主張舉發當時已將機車停
    妥，與友人在小吃店門口聊天，而未騎乘機車，因此並無酒
    後駕車之違規，為此請求撤銷原處分等語。
四、經查：
(一)、異議人於97年1月22日18時40分許，駕駛車牌號碼GZN-980號
    重型機車，行經新竹市○區○○街與林森路口時，因駕駛機
    車忽快忽慢，為巡邏員警乙○○發現而鳴笛警告，異議人不
    予理會，追躡至南門街71號金福小吃店前異議人始靠邊停車
    等事實，業據證人即填掣本件違規舉發通知單之新竹市警察
    局第二分局東門派出所警員乙○○到庭具結證稱：「（請說
    明舉發的過程？）我當天是單服18點的巡邏勤務，經過新竹
    市○區○○街與林森路口，發現駕駛人甲○○駕駛重型機車
    行駛在二車道中間，便將其攔查，因該車車速忽快忽慢，我
    鳴笛警告，異議人仍不理會，追逐至南門街飲食店才靠邊停
    車，攔停之後，請異議人出示駕照、行照，異議人表示未帶
    駕照、行照，因為我聞到異議人身上有酒味，疑似酒後駕車
    ，請異議人至派出所查證並接受酒測，異議人當時是出於自
    由意志下同意前往派出所」等語。參以證人乙○○係經具結
    後始為上開證述，當無甘冒受偽證罪之追訴處罰，而為與事
    實不符之虛偽陳述之理，況且證人與異議人互不相識，亦無
    仇隙，應無設詞構陷誣指異議人之可能及必要，且倘非確實
    發現異議人有上開疑似酒後駕車之情狀，何須有一路開車尾
    隨追躡異議人之必要，是以證人乙○○前揭所為證述內容，
    確為實情，堪以採信。
(二)、再者，異議人於本院調查時亦自承：「（對證人乙○○之證
    述，有何意見？）罰單說我是在林森路與武昌街違規，與事
    實不符合，我是在南門街71號金福小吃店前警察找我，我已
    經停好車準備進去吃飯，我將機車停在小吃店隔壁，正確門
    牌號碼不太記得，我是從新竹市火車站騎車經過南中街或南
    外街其中1 條路，再右彎往南門街，因為南門街是單行道，
    我是有經過武昌街和林森路口，中間沒有聽到警察對我鳴笛
    ，我到南門街71號下車，因為門口很多車，我將車子停在旁
    邊…黃警員騎機車過來，他問我有沒有執照，我說有，但是
    沒有帶在身上，他說我身上有酒味，我跟警察說是昨天喝酒
    的，可能是宿醉，身上還有酒味，我是從1月21日晚上喝到2
    2日凌晨3點，在文化中心附近朋友那邊喝酒，我是喝威士忌
    ，6個人喝了5瓶…」等語，是異議人於舉發當日確有飲酒，
    並於酒後自新竹市火車站駕駛機車至位於新竹市○○街71號
    之金福小吃店等事實，已堪認定。此外，異議人於舉發當日
    之酒測值達每公升0.42毫克，亦有酒精濃度測試紀錄紙 1紙
    在卷可佐，是異議人於舉發時、地酒後駕車之事實已甚為明
    確。
(三)、至異議人雖辯稱舉發當時已將機車停妥在上開小吃店附近，
    並非現行犯遭警察攔查云云，然酒後駕車之違規行為，對於
    公眾人車來往之安全業已造成實害危險，並不因異議人事後
    熄火停車之後即可免予裁罰，司法警察亦非於行為人駕駛途
    中方能攔查舉發。況本件舉發員警於巡邏時發現異議人騎車
    忽快忽慢時已立即鳴笛警告，雖異議人未停車接受稽查，然
    此並非異議人得以主張免責之依據。再者，異議人於飲酒後
    駕駛上開機車到達前揭小吃店等事實已詳述如前，舉發員警
    開單舉發實屬有據，異議人執前詞以圖卸責，毫無可採。
五、綜上，原處分機關對異議人之前揭違規行為，依道路交通管
    理處罰條例第35條第1項第1款及違反道路交通管理事件統一
    裁罰基準表之規定，裁處罰鍰31,500元，吊扣駕駛執照1 年
    ，並依違反道路交通管理處罰條例24條第1項第2款施以道路
    交通安全講習，核無違誤，本件異議為無理由，應予駁回。
六、應依道路交通案件處理辦法第19條，裁定如主文。
中    華    民    國    97    年    10    月    21    日
                  交通法庭法  官  楊數盈
以上正本證明與原本無異。
如不服本裁定，應於裁定送達後5日內向本院提出抗告狀。
                          書記官  謝國聖
中    華    民    國    97    年    10    月    21    日


司法院資訊處製作；財團法人民間司法改革基金會備份。
